臺灣高等法院刑事裁定
111年度聲字第1147號
聲  請  人  臺灣高等檢察署檢察官
受  刑  人  陳世明



上列聲請人因受刑人數罪併罰有二裁判以上，聲請定其應執行之
刑（聲請案號：臺灣高等檢察署111年度執聲字第523號），本院
裁定如下：
    主  文
陳世明犯如附表所示各罪所處之刑，應執行有期徒刑參年陸月。
    理  由
一、聲請意旨略以：受刑人陳世明因犯詐欺等數罪，先後經判決
    如附表，應依刑法第53條、第51條第5款規定，定其應執行
    之刑，爰依刑事訴訟法第477條第1項之規定聲請裁定等語。
二、按裁判確定前犯數罪者，併合處罰之，而數罪併罰有二以上
    裁判者，應定其應執行之刑，其宣告多數有期徒刑者，於各
    刑中之最長期以上，各刑合併之刑期以下，並其刑期，但不
    得逾30年，刑法第50條第1項前段、第53條、第51條第5款分
    別定有明文。
三、經查：本件受刑人陳世明因犯如附表各編號所示之罪，先後
    經判處如附表各編號所示之刑，均經分別確定在案，且各罪
    均為裁判確定前所犯，有各該刑事判決書附卷可憑。另經本
    院111年4月8日函詢受刑人表示意見，經受刑人回覆意見為
    ：111年4月14日受刑人另案宣判，希望能併案執行等語，有
    「陳述意見狀」附卷可參（見本院卷第113頁至第115頁），
    然上揭意見，屬檢察官就該案應如何執行之事項，要與本案
    聲請無關，不影響上開聲請及範圍，本件檢察官聲請定其應
    執行之刑，本院審核認為正當，應予准許。爰審酌本件內部
    性及外部性界限，及受刑人所犯如附表所示各罪之犯罪類型
    （均非不可替代之財產法益）、動機、態樣、侵害法益之性
    質同類、行為次數、時間近接，非難評價之重複性較高等情
    狀，復就其所犯之罪整體評價其應受矯治之程度，並兼衡刑
    罰經濟與公平、比例等原則，以及就附表編號1部分，前經
    定應執行有期徒刑2年6月；附表編號2至6部分前臺灣臺北地
    方法院以110年度審訴字第83號、第136號判決定應執行有期
    徒刑2年1月，該案雖經本院以110年度上訴字第2284號撤銷
    原判決，而未再定其應執行之刑，然觀本院上開判決各罪之
    宣告刑度與一審判決各罪之宣告刑度並無不同，自應就此情
    予以審酌（是就附表編號1與附表編號2至6，前經定應執行
    刑各為2年6月、2年1月，總和為4年7月），以及前於定其應
    執行刑時，各已給予相當之優惠等情狀，爰定其應執行之刑
    如主文所示。
據上論斷，應依刑事訴訟法第477條第1項，刑法第53條、第51條
第5款，裁定如主文。
中　　華　　民　　國　　111 　年　　4 　　月　　15　　日
                  刑事第二十庭  審判長法　官  王復生
　　　　　　　　　　　　　　　　　　　法　官  張紹省
　　　　　　　　　　　　　　　　　　　法　官  蕭世昌
以上正本證明與原本無異。
如不服本裁定，應於收受送達後5日內向本院提出抗告狀。
                                      書記官　吳建甫
中　　華　　民　　國　　111 　年　　4 　　月　　19　　日

附表：受刑人陳世明定應執行刑案件一覽表
編      號  1 2 3 罪      名  詐欺 詐欺 詐欺 宣  告  刑  有期徒刑1年1月 (9次) 有期徒刑1年1月 (2次) 有期徒刑1年3月 (3次) 犯 罪 日 期  109.8.10(8次) 109.8.11(7次) 109.8.18(8次) 109.8.19(2次) 109.11.5(8次) 109.10.19 109.10.20(2次) 109.8.19(7次) 109.8.17 109.8.18 109.8.12(8次) 109.8.13 109.8.14(8次) 偵查機關案號  士林地檢109年度 偵字第17334號 臺北地檢109年度 偵字第23881號 臺北地檢109年度 偵字第23881號 最後 事實審 法院 士林地院 臺灣高院 臺灣高院  案號 109年度審金訴字 第343號 110年度上訴字 第2284號 110年度上訴字 第2284號  判決日期 110.4.28 110.12.28 110.12.28 確定 判決 法院 士林地院 臺灣高院 臺灣高院  案號 109年度審金訴字 第343號 110年度上訴字 第2284號 110年度上訴字 第2284號  判決確定日期 110.6.7 111.2.8 111.2.8 是否為得易科罰金之案件  否 否 否 備       註  士林地檢110年度執字第2857號（應執行有期徒刑2年6月） 臺北地檢111年度執字第1036號 臺北地檢111年度執字第1036號 

編      號  4 5 6 罪      名  詐欺 詐欺 詐欺 宣  告  刑  有期徒刑1年2月 (3次) 有期徒刑1年 (7次) 有期徒刑1年4月 (2次) 犯 罪 日 期  109.8.18(11次) 109.8.19 109.10.19 109.8.19(2次) 109.8.13(7次) 109.8.12(3次) 109.10.29(7次) 偵查機關案號  臺北地檢109年度 偵字第23881號 臺北地檢109年度 偵字第23881號 臺北地檢109年度 偵字第23881號 最後 事實審 法院 臺灣高院 臺灣高院 臺灣高院  案號 110年度上訴字 第2284號 110年度上訴字 第2284號 110年度上訴字 第2284號  判決日期 110.12.28 110.12.28 110.12.28 確定 判決 法院 臺灣高院 臺灣高院 臺灣高院  案號 110年度上訴字 第2284號 110年度上訴字 第2284號 110年度上訴字 第2284號  判決確定日期 111.2.8 111.2.8 111.2.8 是否為得易科罰金之案件  否 否 否 備       註  臺北地檢111年度執字第1036號 臺北地檢111年度執字第1036號 臺北地檢111年度執字第1036號